【裁判字號】    90,易,929
【裁判日期】    900907
【裁判案由】    詐欺
【裁判全文】
臺灣臺中地方法院刑事判決                     九十年度易字第九二九號
    公  訴  人  臺灣臺中地方法院檢察署檢察官
    被      告  乙○○
右列被告因詐欺案件經檢察官提起公訴 (八十九年度調偵字第三八四號）本院判決如
左：
    主      文
乙○○意圖為自己不法所有，以詐術使人將本人之物交付，處拘役肆拾日，如易科罰
金以參佰元折算壹日。
    事      實
一、乙○○自始即無給付貨款之意思，意圖為自己不法之所有，於民國八十八年八月
    二十七日向甲○○偽稱關係良好，銷售業績甚佳，可代為銷售成衣，且誆稱會給
    付貨款，以開立本票作為擔保，使甲○○陷於錯誤，陸續交付總價八萬三千四百
    元之成衣貨品，詎乙○○於詐得成衣貨品販賣完畢後拒不付款，甲○○於本票到
    期向乙○○為付款之提示，乙○○竟避不見面，甲○○遍尋不著，始知受騙。
二、案經被害人甲○○向臺灣臺中地方法院檢察署檢察官訴請偵查起訴。
    理      由
一、訊據被告乙○○固坦承有取得成衣貨品之事實，唯矢口否認有何詐欺之犯行，辯
    稱：因工作有問題致無力支付貨款云云。惟查：被告右揭無意付款，卻向被害人
    甲○○詐得成衣貨品之犯罪事實，業據告訴人甲○○指訴綦詳，且有本票影本乙
    紙附卷可稽。次依被告於偵查中供稱：向告訴人所拿之衣服已經賣掉，錢也已經
    用完等語。衡諸常情，販賣物品完畢後，當可取得賣得價金以償還債權人，被告
    於賣掉成衣貨品取得所賣貨品價金後非但不支付告訴人貨款，卻將其花用殆盡，
    於告訴人提示本票請求支付本票金額時亦避不見面，足見被告於取得成衣貨品之
    時即已無給付貨款之意思，且簽發屆期顯無兌現可能之本票，用以取信告訴人，
    騙得告訴人之成衣貨品，其為自己不法之所有之意圖，詐得財物之犯行至為明確
    ，所辯為事後空言卸責之詞不足採信，其犯行足堪認定。
二、核被告所為，係犯刑法第三百三十九條第一項之罪。爰審酌被告一切犯罪情狀、
    目的、手段、對商業信譽之危害及對被告於本院判決最後言詞辯論期日清償全部
    金額等情，量處如主文所示之刑，並諭知易科罰金折算之標準，用資薄懲。
據上論結應依刑事訴訟法第二百九十九條第一項前段、刑法第三百三十九條第一項、
第四十一條第一項前段，罰金罰鍰提高標準條例第一條前段、第二條判決如主文。
中    華    民    國      九十      年       九      月       七        日
                                    臺灣臺中地方法院刑事第三庭
                                        法  官  陸  炎  榮
右正本證明與原本無異。
如不服本判決，應於判決送達後十日內向本院提出上訴狀( 應附繕本 )，上訴於臺灣
高等法院臺中分院。
                                        書記官
中    華    民    國      九十      年       九      月       十        日
刑法第三百三十九條第一項
意圖為自己或第三人不法之所有，以詐術使人將本人或第三人之物交付者，處五年以
下有期徒刑、拘役或科或併科一千元以下罰金。
                                                                        Ｔ


司法院資訊處製作；財團法人民間司法改革基金會備份。
